臺灣桃園地方法院民事裁定
                                     110年度亡字第72號
聲  請  人  葛楊阿里

代  理  人  葛元萍  

相  對  人  葛元亷    失蹤前最後住所：桃園市○○區○○里
○ ○○ ○            0鄰○○○00○00號
上列聲請人聲請宣告相對人死亡事件，本院裁定如下：
    主　　　文
宣告葛元廉（男，民國00年0月00日出生，身分證統一編號：Z00
0000000號，失蹤前最後住所：桃園市○○區○○里0鄰○○○00○00號）
於民國一百零九年七月二日下午十二時死亡。
聲請程序費用由相對人之遺產負擔。
    理　　　由
一、聲請意旨略以：相對人葛元廉為聲請人之長子，相對人於民
    國100年9月28日出境後即音訊杳然，生死不明，迄今已逾7
    年，聲請人之配偶於109年10月16日往生，因相對人失聯之
    故，聲請人無從依陸海空軍軍官士官服役條例第37條之規定
    ，請領遺屬一次金或年金，是聲請人基於利害關係人之地位
    ，聲請准對相對人即失蹤人為死亡宣告等語。
二、按失蹤人失蹤滿7年後，法院得因利害關係人或檢察官之聲
    請，為死亡之宣告；失蹤人為80歲以上者，得於失蹤滿3年
    後，為死亡之宣告；宣告死亡之裁定，利害關係人或檢察官
    得聲請之，民法第8條第1項、第2項、家事事件法第155條分
    別定有明文。又宣告死亡之裁定應確定死亡之時；受死亡宣
    告者，以判決內所確定死亡之時，推定其為死亡。前項死亡
    之時，應為前條各項所定期間最後日終止之時，但有反證者
    ，不在此限，家事事件法第159條第1項、民法第9條亦有明
    定。
三、經查，聲請人主張上揭事實，業據提出戶籍謄本、入出國日
    期證明書、遺族請領退除給與協議書、本院109年度婚字第5
    18號民事判決書等為證，是堪認聲請人為有利害關係之人，
    依民法第8 條第1 項之規定，自得於失蹤人失蹤達法定年限
    而為死亡宣告之聲請。另本院查詢失蹤人之前案紀錄、在監
    在押紀錄表、電信門號申辦紀錄，查無失蹤人於100年9月28
    日後有任何電信門號申辦紀錄，此有遠傳電信、臺灣之星、
    中華電信等資料查詢附卷可憑。次查，失蹤人於98年8月21
    日後亦未有任何申請換發身分證之紀錄，此有桃園○○○○○○○○
    ○函在卷可稽；再查，失蹤人於102年7月2日後亦未有任何護
    照申辦紀錄，此有外交部領事事務局110年8月19日領一字第
    1105117339號暨檢附之護照申請書在卷可稽，是堪認自102
    年7月2日後均查無失蹤人葛元廉現仍生存或活動之情形，足
    認聲請人之上開主張為真實。
四、相對人即失蹤人為49年3月16日生，自102年7月2日起失蹤，
    迄今生死不明已逾7年，經本院准予公示催告，並經本院將
    公示催告裁定公布於本院公告處，並以資訊網路公告之，有
    該裁定、公示催告公告在卷可稽。今申報期已屆滿，未據失
    蹤人陳報其生存或知其生死者陳報其所知，故聲請人依民法
    第8條第1項之規定，聲請對失蹤人為死亡宣告，核無不合，
    應予准許。
五、依上述，失蹤人於102年7月2日失蹤，是計至109年7月2日已
    屆滿7年，應推定其於是日下午12時為死亡之時，爰准予依
    法宣告。
六、依家事事件法第154條第3項，裁定如主文。　　
中　　華　　民　　國　　111 　年　　8 　　月　　31　　日
                   家事法庭     法  官　林曉芳
　　　　　　　　　 
以上正本係照原本作成。
如對本裁定抗告須於裁定送達後10日內向本院提出抗告狀。
中　　華　　民　　國　　111 　年　　8 　　月　　31　　日
                                書記官　甘治平